臺灣新竹地方法院刑事判決
                                       108年度訴字第11號
公  訴  人  臺灣新竹地方檢察署檢察官
被      告  陳宏騏




            吳雅芳




上列被告因偽造文書等案件，經檢察官提起公訴（107年度偵緝
字第189號、107年度偵字第8198、8200號），本院判決如下：
    主  文
丁○○犯詐欺取財罪，累犯，處有期徒刑拾月；又共同犯行使偽
造私文書罪，累犯，處有期徒刑貳年伍月。應執行有期徒刑叄年
貳月。
丙○○共同犯行使偽造私文書罪，處有期徒刑陸月，如易科罰金
，以新臺幣壹仟元折算壹日。緩刑貳年，緩刑期間付保護管束，
並應於本案判決確定後壹年內向指定之政府機關、政府機構、行
政法人、社區或其他符合公益目的之機構或團體，提供陸拾小時
之義務勞務。
未扣案之丁○○犯罪所得新臺幣叄拾肆萬元，沒收之，於全部或
一部不能沒收或不宜執行沒收時，均追徵其價額。
扣案之如附表一編號1所示文件及如附表「應沒收之署押」欄所
示偽造之署押，均沒收之。
    犯罪事實
一、丁○○分別為下列行為：
  ㈠丁○○曾於不知情之范乃仁所經營之德訓企業社工作，明知
    范乃仁並未邀請他人投資德訓企業社，竟意圖為自己不法之
    所有，基於詐欺取財之犯意，於民國106年4月間某日，在新
    竹市○○街000巷0號2樓之1住處前，向透過網路所認識之吳
    雅芳（原名為吳品珍，於107年3月5日改名）佯稱：可投資
    前揭德訓企業社千分之10之股份，每月月底結算可分紅20萬
    元等語，並書立投資契約書1紙，致丙○○陷於錯誤，因而
    交付新臺幣（下同）12萬元與丁○○。嗣因丙○○遲未收到
    股利分紅，始悉受騙。
  ㈡丁○○見丙○○單純可欺，竟與真實姓名年籍不詳之成年男
    子「蘇玉祥」，共同意圖為自己不法所有，基於詐欺取財之
    犯意聯絡，向丙○○謊稱得將其母親乙○○所有之新竹縣竹
    北市○○段000地號土地，及坐落其上之門牌號碼新竹縣竹
    北市○○街000巷0弄0號4樓房屋（下稱本案房地）以假買賣
    之方式辦理貸款，作為其投資開店轉業之資金等語，致吳雅
    芳陷於錯誤，為配合取得辦理貸款文件，未經乙○○之同意
    ，擅自拿取本案房屋、土地所有權狀，並以辦理托補助為
    由，取得乙○○之印鑑章。
    丁○○、丙○○及「蘇玉祥」為取得乙○○之印鑑證明，竟
    基於行使偽造私文書之犯意聯絡，由丁○○於106年4月24日
    前之某時許，在附表一編號1所示文件上以附表一所示之偽
    造
    方式偽造乙○○之署押後交予丙○○，由丙○○於106年4月
    24日攜之前往新竹○○○○○○○○交由工作人員而行使之
    ，足以生損害於乙○○，惟因戶政事務所人員要求必須由本
    人親自辦理，丙○○遂通知乙○○到場而順利申請印鑑證明
    。丁○○及丙○○備妥過戶相關文件後，再由「蘇玉祥」負
    責向甲○○（所涉偽造文書罪嫌，業經新竹地方檢察署檢察
    官為不起訴處分確定）聯繫房屋買賣事宜，雙方約定以300
    萬元之價格交易買賣房屋。嗣於106年4月26日，丁○○、吳
    雅芳、「蘇玉祥」及1名真實姓名年籍不詳、假冒乙○○之
    成年女子，共同前往黃欣所開設位於臺北市○○區○○○
    路○段0號10樓之2之合美地政士事務所內，4人又基於行使
    偽造私文書之犯意聯絡，以附表一編號2至5所示偽造方式，
    在附表一編號2至5所示之文件上偽造「乙○○」之署押並盜
    蓋印文，偽造如附表一編號2至5所示之私文書後，再交由王
    志宏辦理本案房地抵押權登記設定及所有移轉登記設定而行
    使之，足以生損害於地政機關土地設定登記之正確性及吳家
    綺本人，甲○○並當場交付30萬元價金，嗣由丁○○及「蘇
    玉祥」各分得15萬元。甲○○並於106年4月27日先行前往竹
    北地政事務所辦理本案房地抵押權設定登記。後因前揭簽約
    印鑑證明文件遺失，丙○○便聽從丁○○之指示於106年5月
    5日偕同乙○○重新辦理乙○○之印鑑證明後，又與「蘇玉
    祥」於106年5月8日和甲○○在竹北地政事務所碰面，並將
    前揭印鑑證明文件交與甲○○辦理本案房地所有權移轉登記
    ，陳宏麒、丙○○與「蘇玉祥」又承前偽造文書之犯意，由
    丙○○於附表一編號6所示文件上盜蓋「乙○○」之印文1枚
    後交付與甲○○而行使之。
    嗣於106年5月17日陳宏麒駕車搭載丙○○至新竹市○區○○
    路○段000號之麥當勞與「蘇玉祥」碰面後，由「蘇玉祥」
    駕車搭載丙○○至新北市○○區○○路000號麥當勞店內2樓
    ，由甲○○當場交付中國信託商業銀行面額81萬元支票1張
    （受款人：乙○○、支票號碼：DW0000000，發票日期106年
    5月16日）與丙○○作為尾款，再由「蘇玉祥」偕同丙○○
    前往鄰近之中國信託商業銀行內存入丙○○所有之中國信託
    商業銀行帳號000000000000號帳戶（下稱中信帳戶）內，再
    隨即全數領出，其中71萬元由「蘇玉祥」取走，剩餘10萬元
    則由丙○○存入上開中信帳戶後再轉匯至丁○○所指定之帳
    號00000000000000之郵局帳戶內。嗣因甲○○於106年5月24
    日向本案房屋之承租人曾華章要求另簽租賃契約，經曾華章
    轉告乙○○本案房地遭盜賣事宜，丙○○始輾轉知悉本案房
    地遭丁○○、「蘇玉祥」轉售與甲○○，且買賣價款全數遭
    丁○○、「蘇玉祥」所詐取等情。
二、案經乙○○、丙○○訴由新竹縣政府警察局竹北分局報告新
    竹地方檢察署檢察官偵查起訴。
    理  由
壹、程序部分本判決所引用被告以外之人於審判外之陳述，檢察
    官、被告丁○○、丙○○於本院審理時對於該等證據能力均未爭
    執，且迄於言詞辯論終結前亦無聲明異議，本院審酌該證據
    資料作成時之情況，尚無違法不當及證明力明過低之瑕疵，
    而認為以之作為證據應屬適當，依刑事訴訟法第159條之5規
    定，均有證據能力。
貳、實體部分：
一、認定犯罪事實所憑之證據及理由：
  ㈠犯罪事實欄一㈠之部分訊據被告丁○○固坦承有交付印有其任職
    於德訓工程行內容之名片1張與告訴人丙○○，及書立告訴人
    投資德訓企業社內容之投資契約書1紙，並向告訴人收取12
    萬元現金之事實，惟矢口否認有何詐欺取財犯行，辯稱：伊
    當時在德訓企業社任職，但伊是跟丙○○說想要自己出來做，
    請她投資伊12萬元，用做工具採買，投資伊做土木工程，伊
    沒有說12萬元是用來投資德訓企業社云云，惟查：
  1.被告丁○○坦承上開部分事實，業據其於偵訊及本院審理時自
    承不諱（見189號偵緝卷第15至16頁、本院卷一第46至47頁
    、本院卷二第58至60頁、第296至297頁），核與證人即告訴
    人丙○○於警詢、偵訊及本院審理時之證述（見11192偵卷第1
    1頁、1951號他卷第3頁、本院卷二第143頁）相符，復有丁○○於德訓工程行之名片及投資契約書翻拍照各1紙（見1951號
    他卷第48頁）在卷可稽，是此部分之事實首堪認定。
  2.又查被告丁○○出示印有其任職於德訓工程行內容之名片與告
    訴人丙○○，並以所任職之德訓企業社要擴大經營，需要資金
    為由，邀請告訴人投資，稱每月會有分紅回饋，致告訴人信
    以為真，因而交付12萬元等情，業據告訴人於警詢、偵訊及
    本院審理時之指述在卷（見11192偵卷第11頁、1951號他卷
    第3頁、本院卷二第143頁），且觀其歷次所述證言，就被告
    係以投資德訓企業社為由要其投資12萬元之原由均為一致相
    符之證述，並提出上開丁○○之名片及投資契約書翻拍照各1
    紙為憑，足見其所述尚非虛妄。
  3.再參以被告丁○○與告訴人丙○○所述書立之投資契約書，內容
    記載：「本人吳品珍於民國106年4月16日簽立自白書，本人
    吳品珍於民國106年4月16日交於壹拾貳萬元整於德訓（股）
    有限工程公司，持有公司股份為千分之十，每個月月底結算
    分紅為貳拾萬元整，結算日期為當月23～30，本人簽章：吳
    品珍，民國106年4月16日」等語，觀諸上開契約書之內容，
    已載明告訴人交付12萬元與德訓有限工程公司，且取得該公
    司千分之10之股份，每月可獲得20萬元之分紅之意，顯見告
    訴人所投資之標的應為德訓企業社，足徵告訴人前揭被告以
    投資德訓企業社之名義，向其拿取前揭款項之指訴，應屬真
    實。
  4.復查德訓企業社之實際負責人為范乃仁，而該企業社並無其
    他股東或合夥人，亦未開放他人合資，且范乃仁並未授權被
    告丁○○對外邀請他人投資德訓企業社，對被告丁○○以投資該
    企業社為由向告訴人丙○○收取12萬元一事均不知悉等情，業
    據證人范乃仁於偵訊時證述明確（見11192號偵卷第124頁反
    面），足見德訓企業社並未開放投資，亦未收取告訴人所提
    出之投資款12萬元，況被告亦於本院審理時自承向告訴人所
    收取之12萬元並未用於投資德訓企業社（見本院卷二第60頁
    ），均足見被告係基於詐欺取財之犯意以上開虛構之說詞訛
    詐告訴人。
  5.至被告丁○○雖辯稱其並未向告訴人丙○○稱要投資德訓企業社
    ，而是要投資自己的事業，12萬元係用做工具採買及承包工
    程，也有將分紅的錢給告訴人云云，然查被告於偵訊及本院
    準備程序時原稱：向告訴人所收取之12萬元不是要投資德訓
    企業社（見189號偵緝卷第15頁、本院卷一第46頁），惟復
    於本院審理時稱12萬元有拿去投資德訓企業社，又稱不是全
    部都是投資該企業社，後又改稱並未投資德訓企業社（見本
    院卷二第59、60頁），前後所辯不一，則其是否係以投資自
    己的事業為名義向告訴人拿取款項，已有疑義。況被告之說
    詞明顯與前揭其與告訴人所書立之投資契約書內容不符，衡
    以契約書之訂立往往係為明確記載雙方資金往來之原因及法
    律關係，牽涉雙方權益義務甚鉅，未來如發生爭議時亦為重
    要之憑據，則被告在書立上開契約書時本應審慎評估，應無
    可能刻意記載與事實不符之內容，而該契約書既已明文記載
    告訴人所交付之款項係由德訓企業社收受，並因而持有該公
    司之股份，業如前述，如被告真有明確告知告訴人所投資之
    標的並非該企業社，則雙方應無可能在契約書記載上開文字
    ，顯見被告所述與事實不符，難以採信。再者，被告所述前
    揭款項係用做工具採買及承包工程，並有將分紅的錢給付告
    訴人云云，均未能提出任何證據以實其說，堪認其所辯均係
    畏罪卸責之詞，無足為採。
  6.綜上，被告丁○○既然明知范乃仁並未邀請他人投資德訓企業
    社，卻向告訴人丙○○訛稱需資金投資該企業社，可獲得股份
    及分紅回饋云云，致告訴人陷於錯誤而交付12萬元款項予被
    告，明顯具有不法所有之意圖，就其此部分所犯構成詐欺取
    財犯行，自屬明確。
  ㈡犯罪事實欄一㈡之部分
  1.上揭犯罪事實，業據被告丙○○於偵查及本院審理時坦承不諱
    ，核與證人即告訴人乙○○於偵訊時之指述（見1951號他卷第
    91至93頁、2159號他卷第12至13頁、189號偵緝卷第80頁）
    、證人即本案房屋承租人曾華章於警訊及偵訊時證述（見11
    192號偵卷第59頁、第124頁反面至第125頁反面）情節相符
    ，復有本案房地之土地登記謄本、建物登記謄本、本案房地
    地籍異動索引、不動產買賣契約書、授權書暨同意書、新竹
    縣竹北地政事務所106年4月27日收文字號065040號土地抵押
    權登記申請書、106年5月8日收文字號70060號土地所有權移
    轉登記申請書、106年4月24日印鑑證明申請書、106年5月5
    日印鑑變更登記申請書、106年5月5日印鑑證明申請書、印
    鑑證明申請委託書、印鑑證明及土地及建物所有權狀、被告
    丙○○所有中信銀行帳戶交易明細紀錄、存摺封面及內頁翻拍
    照片、支票影本、曾華章所有玉山銀行帳戶存摺影本各1份
    、本案房地租賃契約書2紙、被告丙○○與被告丁○○、甲○○LIN
    E對話紀錄翻拍照片41張在卷可稽（見1951號他卷第7頁、第
    53至56頁、第57至58頁、第60至61頁、第64至69頁、他卷第
    84至88頁、8198號偵卷第9頁、第20至23頁反面、189號偵緝
    卷第44頁、第82至90頁、11192號偵卷第62至71頁、本院卷
    一第103至115頁），足認丙○○之自白與事實相符，堪以採信
    。
  2.訊據被告丁○○固坦承有介紹「蘇玉祥」予被告丙○○認識，並
    於申請印鑑證明委託書上偽造乙○○之簽名，且於106年4月26
    日陪同丙○○至合美地政士事務所，並自丙○○處取得15萬元，
    嗣於106年5月16日收到丙○○轉匯之10萬元之
    事實，惟矢口否認有何詐欺取財及其它行使偽造私文書犯行
    ，辯稱：伊只有介紹「蘇玉祥」給丙○○以辦理貸款，伊不
    清楚丙○○有偽造乙○○的署押跟盜蓋印章，也不知道吳家
    綺的房子有被賣掉過戶，伊沒有跟丙○○說要配合假買賣以
    貸款，中間過程伊都不知情云云，惟查：
  ①證人即被告丙○○於偵訊時證述：伊想要開店但沒資金，丁○○
    說他有朋友在臺北辦貸款，名字叫「蘇玉祥」，伊就偷了媽
    媽的所有權狀交給丁○○，丁○○說要先交給「蘇玉祥」評估，
    要作假買賣，伊以為配合好就會拿到錢，丁○○又要伊去辦印
    鑑證明，之後丁○○在106年4月26日載伊去臺北跟「蘇玉祥」
    在萬華會合，丁○○就將所有權狀交給「蘇玉祥」，「蘇玉祥
    」還找了一個人冒充伊媽媽，當天還跟買方碰面，接著就簽
    約，現場還有代書，買方有拿定金30萬，但被「蘇玉祥」跟
    丁○○分掉，後續伊媽媽的房子就被過戶了（見1951號他卷第
    4頁）；106年4月26日丁○○載伊去臺北萬華的一家超商，他
    們找了一個假媽媽來當人頭，叫伊配合做假買賣，叫伊記「
    蘇玉祥」的電話，叫假媽媽要記伊的電話，伊想說這樣可以
    借到錢，之後就去臺北市中山區的合美地政事務所，接洽的
    代書是女的，買主是甲○○，代書沒有過問就在核對資料，伊
    想說是假買賣就沒有多講什麼，後來假媽媽有在合約上面簽
    名，當時買主有拿30萬元出來，丁○○與「蘇玉祥」對分15萬
    元，後來有說印鑑不見，伊在106年5月5日又帶乙○○去申請
    印鑑證明，之後在106年5月17日甲○○在麥當勞交給伊面額81
    萬元的支票，其中71萬是被「蘇玉祥」拿走，另外10萬元因
    為丁○○跟伊借10萬元繳罰金，「蘇玉祥」就拿10萬元給伊，
    伊再匯給丁○○，後來本案房屋之房客打電話來，伊才知道房
    子被過戶等語詳細（見1951號他卷第44至45頁）。復於警詢
    時證稱：去臺北簽約完後，丁○○之後又說印鑑證明遺失了，
    伊就於106年5月5日帶乙○○去補辦印鑑證明，後來「蘇玉祥
    」於106年5月8日叫伊到竹北地政事務所，到那有看到甲○○
    ，甲○○就拿出合約書叫伊在更改的地方簽名，「蘇玉祥」就
    叫伊出去便利商店等，過了15分鐘左右「蘇玉祥」又打電話
    叫伊進去竹北地政事務所，後來又叫伊回家了等語甚詳（見
    11192號偵卷第13頁）；後於偵訊時證述：丁○○載伊去臺北
    ，先去全家便利商店貴陽店等假媽媽過來，當下伊也沒問要
    做何事，想說是假媽媽扮演伊媽媽去借款，想說配合完就可
    以借到錢，當時丁○○沒跟伊說是要辦理過戶，他是說假買賣
    。伊想說簽的文件都是假的，就都簽下去。不動產買賣契約
    書第2頁「乙○○」的印文章是伊重新申請印鑑證明後在106年
    5月8日蓋章的，但當天伊都沒拿到任何金錢，也沒看到甲○○
    拿給誰等語明確（見189號偵緝卷第79頁反面）。嗣於本院
    審理時亦結證稱：丁○○問伊要不要改行開店，伊想開自助餐
    ，就說伊媽媽房子可以拿去借款看看，他說臺北有朋友可以
    評估貸款，之後在106年4月26日丁○○開車載伊去臺北，伊以
    為要去臺北辦理借貸的事，到了某全家便利商店，丁○○跟伊
    說要伊配合假買賣，「蘇玉祥」叫伊背他提供的電話，叫假
    媽媽背伊媽媽的年籍資料，之後又到代書事務所，過程中丁○○都坐在伊旁邊，當時戊○○代書都有在旁邊解說合約的內容
    ，伊有在合約書後面偽簽伊母親的名字，假媽媽也有在伊簽
    的名字後面簽名，假媽媽簽名的時候，丁○○有過來圍觀。後
    面的時候，甲○○有拿出錢放在桌上，伊、丁○○、「蘇玉祥」
    及另一個男生都有數錢，錢數完裝在紙袋裡面，伊知道蘇玉
    祥有拿走錢等語歷歷（見本院卷二第144至147頁）。
  ②觀諸證人即被告丙○○上開證述，於警詢、偵訊及本院審理時
    前後證述之情節大致相同，且就其原欲辦理貸款，然因丁○○
    向其佯稱需配合「蘇玉祥」等人假買賣乙○○之本案房地方能
    獲得貸款，因而配合辦理申請印鑑證明，並在如附表一所示
    之文件上偽造乙○○之簽名及盜蓋印文，惟最終導致乙○○所有
    之本案房地遭過戶予甲○○，亦未取得任何貸款款項之經過，
    已詳細說明在卷，且依其上開之證述，核與證人乙○○於偵訊
    時指述：伊女兒丙○○以申請孫子教育補助為由跟伊拿印章，
    並要伊跟她一起去辦印鑑證明，事後她才說是把本案房地的
    所有權狀拿去臺北跟別人借款，結果被人騙，伊完全不知道
    也沒有同意她把房子拿去賣，直到租房子的房客跟伊說新的
    買主要他搬走，伊才知道房子被賣掉等語（見1951號他卷第
    91至92頁）相符，足見證人丙○○所述證詞，已屬非虛。
  ③再佐以證人丙○○發現本案房地遭過戶予甲○○後，隨即於106年
    5月24日透過通訊軟體LINE與被告丁○○聯繫，告知有人拿所
    有權狀給房客看，其迷迷糊糊不知道簽了甚麼文件，求助於
    被告丁○○希望其協助與買主溝通塗銷所有權，並將房子歸還
    於乙○○，之後幾天亦密集與被告丁○○聯繫，表示其很擔心房
    子無法取回，屢屢詢問被告丁○○處理之進度，並懷疑一切是
    被告丁○○之友人「蘇玉祥」從中作祟，要其配合簽名才會導
    致本案房地遭過戶，且其並未從中拿取分文，其中71萬遭「
    蘇玉祥」拿走，剩下10萬元也已匯給丁○○，並提及「我下次
    真的不敢在拿我媽的東西了，真的不趕了，我自己慢慢賺就
    好了，我真的不知到這樣社會黑暗，，，，我怎麼那麼笨，
    ，我好無奈，想借錢，印鑑證明時我就覺得怪怪的了，，，
    唉，我真的去撞牆好，，，，」、「錢沒了」、「我不要開
    店了」等語，此有證人丙○○與被告丁○○LINE對話紀錄翻拍照
    片20張（見189號偵緝卷第86至90頁），是依證人丙○○與被
    告丁○○於案發後第一時間之對話，可知證人丙○○對本案房地
    會被過戶予他人乙事似原無所知悉，否則其應不會於本案房
    地買主甲○○向房客告知所有權人異動時，急迫地尋求被告丁○○協助，欲取回本案房地，且細觀其等上開對話內容，證人
    丙○○亦提及「想借錢」、「我不要開店了」等語，亦與其前
    揭所述為開設自助餐店欲貸款，因而配合假買賣遭騙之證述
    相符，益徵證人丙○○之認知確實係誤以為其偽造乙○○名義簽
    立之文件係為進行假買賣真貸款，是以，堪認其所述係丁○○
    與「蘇玉祥」以此說詞致使其陷於錯誤，使其交付土地所有
    權狀、印鑑證明及後續配合假買賣而偽造文書致乙○○所有本
    案房地遭移轉等節，並非無據。
  ④復參以被告自承其因被告丙○○欲辦理貸款而將「蘇玉祥」介
    紹予丙○○乙節，然其於本院準備程序時原供稱：伊給丙○○之
    聯絡方式，是工地人家發衛生紙上面印的房屋借貸電話；後
    又稱伊係透過網路找到「蘇玉祥」的臉書，就把資料傳給丙○○，後面是丙○○自己跟「蘇玉祥」聯絡等語（見本院卷一第
    48頁），復於本院審理時又改稱：伊在本案發生之前見過「
    蘇玉祥」兩次，都是在聲色場所即KTV或酒店，是其他朋友
    帶來的，他有拿他的名片給伊等語（本院卷二第62、31頁）
    ，就其如何認識「蘇玉祥」之說詞已有不一，則「蘇玉祥」
    是否從事貸款業務及被告丁○○介紹「蘇玉祥」予被告丙○○之
    目的是否係為貸款，已有可疑。
  ⑤再者，卷附印鑑證明申請委託書（見1951號他卷第7頁）中之
    「身體不適」、「Z000000000」、「竹市○區○○里00鄰○○街0
    0巷00號5樓之8」等文字係被告丁○○所撰寫，其並在「委任
    人姓名」欄內偽簽「乙○○」署押等情，業據證人丙○○於本院
    準備程序時證述歷歷（見本院卷一第144至145頁），復經本
    院將上開委託書與被告丁○○當庭書寫及附表二所示平日書寫
    之筆跡資料，送請法務部調查局進行筆跡鑑定，發現委託書
    上之前揭文字與被告丁○○之筆跡相符，此有該局109年1月16
    日調科貳字第10903111720號鑑定書1紙可考（見本院卷一第
    341至343頁），堪認委託書上之上開文字確為被告丁○○所書
    寫及偽造。然被告丁○○原先於本院準備程序時竟矢口否認有
    書寫上開委託書（見本院卷一第214頁），見鑑定結果百口
    莫辯後始坦承是「蘇玉祥」說需要用到此文件，要其將表格
    列印下來後跟丙○○一人寫一格，惟仍辯稱其不知裡面的內容
    等語（見本院卷二第312至313頁）。衡以被告為智識正常之
    成年人，其撰寫上開委託書時應無可能完全不閱覽文件內容
    ，況其所書寫之資料及簽立之署名並非其本人而係乙○○，其
    簽署他人姓名時本應會有所警覺而詳閱內容，豈有可能完全
    不知所簽署之文件內容係表達乙○○因身體不適欲委託丙○○申
    請印鑑證明之用意？況且，印鑑證明之用途多用於不動產買
    賣、扺押權設定、繼承等重大財產交易，此乃一般民眾應有
    之認識，如被告丁○○真對於「蘇玉祥」以假貸款真買賣之詐
    術手法全然不知亦未參與，則依其認知被告丙○○與「蘇玉祥
    」聯絡之目的既純粹係為辦理貸款，則當其等受「蘇玉祥」
    指示列印並簽署委託書辦理印鑑證明時，理應會加以詢問「
    蘇玉祥」該印鑑證明之用途？與貸款之關係為何？然被告丁○○卻稱「蘇玉祥」沒有告訴伊申請之目的，伊也沒有查看文
    件之內容（見本院卷二第312至313頁），則其在未加詳查之
    情況下，卻甘冒偽造私文書之風險而冒簽乙○○之簽名，實與
    常情有違，佐以其先前蓄意隱瞞本院其確有偽造上開委託書
    ，顯見被告畏罪情虛之情甚明，足見被告丁○○對於「蘇玉祥
    」欲以假貸款真買賣訛詐被告丙○○之計畫，並非毫不知情。
  ⑥又參以被告丁○○於106年4月26日駕車搭載被告丙○○至臺北萬
    華某便利商店與「蘇玉祥」及假扮乙○○之婦人會合，被告丁○○要求丙○○配合假買賣，「蘇玉祥」要求丙○○與假媽媽背相
    關資料，之後一行人又前往合美地政士事務所簽署附件一編
    號2至5所示文件，過程中被告丁○○均坐在被告丙○○身旁，而
    被告丁○○還有幫忙清點買家甲○○交付之價金等情，業據證人
    丙○○詳述如前，且證人甲○○於本院審理時亦證稱：當日丁○○
    與假扮乙○○之婦人均在場，丁○○坐在丙○○旁邊，丙○○做什麼
    事、說什麼話，丁○○都有看到聽到，且點錢時丁○○也有經手
    ，伊有看到丙○○把錢交給丁○○等語（見本院卷二第67至70頁
    ），而證人即地政士戊○○亦於本院審理時證述：當天跟丙○○
    一起來的男生都坐在同一張桌子上面，伊有聽到他們很多個
    人都在數錢；當天來的時候一開始有一群男生跟丙○○，之後
    來了一個婆婆，伊有聽到有人說那是丙○○媽媽本人等語（見
    本院卷二第130、135頁），則證人甲○○、戊○○之證述與證人
    丙○○前揭所述情節大致相符，足見證人丙○○所述應堪屬實，
    則被告既坐在證人丙○○身旁而得以見聞其簽約之全程經過，
    自對丙○○及假扮乙○○之婦人當日偽造附表一編號2至5所示文
    件，即冒用乙○○名義出售本案房地與設定抵押權予甲○○，並
    收取買賣價金乙情，應知之甚詳。
  ⑦再者，被告丁○○於本院審理時自承：「蘇玉祥」找不到丙○○
    時，會請伊代為聯絡丙○○，106年5月8日當天係伊聯絡丙○○
    ，伊有開車載丙○○到竹北地政事務所和「蘇玉祥」及甲○○碰
    面，但伊沒有下車等語（見本院卷一第87頁、本院卷二第15
    8至159頁），此外，被告於106年5月17日亦有搭載丙○○至新
    竹市○區○○路○段000號之麥當勞與「蘇玉祥」碰面（見本院
    卷二第318頁），之後再由「蘇玉祥」載丙○○前往臺北向甲○○收取尾款價金，觀諸前述種種，足見被告丁○○於丙○○辦理
    乙○○之印鑑證明、簽署買賣契約、辦理過戶登記及收取尾款
    價金之過程，自始即全部參與其中，且參與程度甚深，然其
    竟辯稱對於丙○○偽造文書及乙○○所有本案房地遭賣出移轉乙
    情全然不知，實難以置信，所辯顯係事後推諉卸責之詞，堪
    認其對於丙○○遭「蘇玉祥」以假買賣真貸款之說詞詐騙，因
    而陷於錯誤致交付本案房地之相關資料並配合偽造文書之過
    程應均知情並且參與其中。
  ⑧尤有甚者，被告丁○○及證人丙○○於106年4月26日離開合美地
    政士事務所後，丁○○便開車搭載丙○○返回竹北住處，快到目
    的地時，丁○○便以隔日要跟自助餐店面之屋主簽約需要簽約
    金為由，向丙○○拿取當日稍早自甲○○處所取得之剩餘價金15
    萬元等情，業據證人丙○○於本院卷審理時證述在卷（見本院
    卷二第148、156、316、317頁），且被告丁○○於本院審理時
    亦供陳：伊確實在當日開車要回到竹北時，有跟丙○○拿15萬
    元，因為當初她說要開餐飲店，這15萬元是設備、房租及施
    工的錢，當初有給她看，地點都選好了，伊當時有買大型水
    洗機，就是抽油煙機等語（見本院卷二第61、315、317頁）
    ，堪認被告確有於106年4月26日簽約當日返程途中，以自助
    餐餐廳開立準備所需為名義，致丙○○將當日所取得剩餘價金
    15萬元交付予丁○○，惟被告丁○○雖辯稱上開款項係用於店租
    租金及設備採購，然如被告丁○○所述為真實，理應會有相關
    之租賃契約、收據及單據存在，然其卻稱未將租約留存（見
    本院卷二第61頁），復至審理終結時均無法提出任何證據以
    實其說，足認其上揭所述款項用途顯不可信，益徵其應有與
    「蘇玉祥」共同以假買賣真貸款之說詞訛詐丙○○，以詐得販
    售本案房地所獲之價金，堪認其應有不法所有意圖無疑。
  ⑨末觀諸被告丁○○於106年5月17日搭載丙○○至新竹市經國路之
    麥當勞與「蘇玉祥」見面，丁○○便向丙○○借款10萬元並獲丙○○允諾，之後「蘇玉祥」就將丙○○載往臺北向甲○○收取尾款
    即面額81萬元之支票，兌現後其中71萬元現金由「蘇玉祥」
    取走，剩餘10萬元則由丙○○轉匯至丁○○指定之帳戶內等情，
    業據被告丁○○及證人丙○○供述一致（見本院卷二第157、317
    至321頁），是以，丁○○既明知丙○○因欠缺資金需貸款借錢
    ，可見丙○○本身經濟能力不佳、手頭並非闊綽，卻向丙○○借
    款10萬元，足見其應係對「蘇玉祥」欲攜丙○○至臺北向甲○○
    收取尾款乙情知悉，始於該日丙○○北上前向其借款。又佐以
    丙○○將81萬元之支票兌現後，「蘇玉祥」取走其中71萬元，
    並主動將10萬元現金交給丙○○等情，業據丙○○證稱在卷（見
    本院卷二第318頁），衡諸「蘇玉祥」既以前述方式詐騙丙○○，其目的本在於將賣出本案房地以獲取買賣價金，自無將
    已取得之犯罪所得交還丙○○之理，惟其竟主動將10萬元交予
    丙○○，且該款項又恰巧與該日稍早丁○○向丙○○借款之金額相
    符，在在顯示丁○○與「蘇玉祥」間就詐騙丙○○以獲取買賣價
    金之詐欺犯行確有犯意聯絡及行為分擔，丁○○所涉詐欺取財
    犯行堪已認定。
  ⑩綜上所述，被告丁○○及「蘇玉祥」共同對被告丙○○施以詐術
    ，使丙○○誤認得以假買賣真貸款之方式借得款項，因而陷於
    錯誤，交付乙○○所有之土地所有權狀及印鑑等件，過程中其
    等與假扮乙○○之婦人，又多次偽造乙○○之署押並盜蓋其印文
    ，致本案房屋所有權遭移轉登記由甲○○所取得，丁○○及「蘇
    玉祥」則從中詐得買賣價金30萬元、81萬元，是以，被告丙○○所犯行使偽造私文書犯行及被告丁○○所犯詐欺取財、行使
    偽造私文書犯行，均堪認定，應依法論科。
二、論罪科刑：
  ㈠犯罪事實欄一㈠之部分核被告丁○○所為，係犯刑法第339條第1
    項之詐欺取財罪。
  ㈡犯罪事實欄一㈡之部分
  1.核被告丁○○所為，係犯刑法第216條、第210條之行使偽造私
    文書罪及第339條第1項之詐欺取財罪；被告丙○○所為，係犯
    刑法第216條、第210條之行使偽造私文書罪。被告2人於附
    表一所示文件上偽簽乙○○之署押及盜蓋印文，係偽造私文書
    之階段行為，其偽造私文書後持以行使，偽造私文書之低度
    行為應為行使偽造私文書之高度行為所吸收，均不另論罪。
  2.被告丁○○、丙○○及假扮乙○○之婦人前後數度以附表一編號1
    至6所示方式偽造附表一編號1至6所示文件，係本於單一犯
    意接續進行，侵害同一被害人之法益，各行為之獨立性極為
    薄弱，依一般社會健全觀念，應視為數個舉動之接續施行，
    合為包括之一行為予以評價較為合理，均為接續犯，僅論以
    一罪。
  3.又被告2人與真實姓名年籍不詳之「蘇玉祥」及假冒乙○○之
    婦人間，就上開行使偽造私文書犯行，及被告丁○○與「蘇玉
    祥」間就上開詐欺取財犯行，分別有犯意聯絡及行為分擔，
    應依刑法第28條之規定，均論以共同正犯。
  4.被告丁○○以一行為觸犯行使偽造私文書及詐欺取財罪，為想
    像競合犯，應依刑法第55條之規定，從一重以行使偽造私文
    書罪處斷。
  5.被告丁○○就犯罪事實欄一㈠所犯詐欺取財罪，與犯罪事實欄
    一㈡所犯行使偽造私文書罪間，犯意各別，行為互殊，應予
    分論併罰。
  ㈢累犯
  1.被告丁○○前於105年間因恐嚇案件，經本院以105年度竹簡字
    第887號判決判處有期徒刑4月確定，嗣被告易科罰金後又入
    監至107年3月26日執行完畢出監等情，有臺灣高等法院被告
    前案紀錄表1份在卷可稽，其受有期徒刑執行完畢後，5年內
    故意再犯本案有期徒刑以上之2罪，核均屬刑法第47條第1項
    之累犯。
  2.至於司法院釋字第775號解釋，依解釋文及理由之意旨，係
    指構成累犯者，不分情節，一律加重最低本刑，於不符合刑
    法第59條所定要件之情形下，致生行為人所受之刑罰超過其
    所應負擔罪責之個案，不符罪刑相當原則、比例原則。於此
    範圍內，在修正前，為避免發生上述罪刑不相當之情形，法
    院就該個案應裁量是否加重最低本刑；依此，該解釋係指個
    案應量處最低法定刑、又無法適用刑法第59條在內減輕規定
    之情形，法院應依此解釋意旨裁量不予加重最低本刑（最高
    法院108年度台上字第338號判決意旨參照），本案並無上開
    情事，是被告所犯之2罪自均應依累犯規定加重其最低本刑
    ，附此敘明。
  ㈣爰審酌被告丁○○正值壯年，不思以正途取財，竟以投資德訓
    企業社為名義訛詐丙○○而詐得12萬元，復又以假買賣真貸款
    之說詞騙取被告丙○○，並與其共同偽造乙○○之署押及盜蓋印
    文，最終導致告訴人乙○○之本案房地遭移轉登記，造成乙○○
    受有重大損失，2人所為均屬不該，惟念被告丙○○自始坦承
    犯行，犯後態度尚可，被告丁○○則僅坦承部分偽造私文書犯
    行，於偵審程序中猶未能體認其所為於法有違，且迄今僅賠
    償告訴人乙○○3萬元（見本院卷二第295頁）之犯後態度，並
    考量告訴人乙○○所述願意原諒被告丙○○，但不原諒被告丁○○
    之意見（見本院卷二第324頁），兼衡被告丁○○自述高中肄
    業之智識程度，目前從事電機保修工作，月薪3萬5千元，已
    婚、育有未成年1子，與家人同住之生活狀況；及被告丙○○
    自述五專肄業，目前從事餐飲業外場工作，每月收入約2萬
    多元，未婚、育有2名未成年子女，與子女之父親同住之生
    活狀況（見本院卷二第324頁），暨其等犯罪之動機、目的
    、手段等一切情狀，分別量處如主文所示之刑，並就被告丁○○之部分定其應執行之刑，就被告丙○○之部分諭知易科罰金
    之折算標準。
  ㈤被告丙○○未曾因故意犯罪受有期徒刑以上刑之宣告，有臺灣
    高等法院被告前案紀錄表1份在卷可按，其因一時失慮致罹
    刑章，惟於犯罪後已坦承犯行，態度良好，足認被告已有悔
    悟之意，經此偵審程序，當知所警惕，信無再犯之虞，因認
    其所受宣告之刑以暫不執行為適當，爰依刑法第74條第1項
    第1款之規定，併予宣告緩刑2年，以啟自新。然為使被告深
    切反省，具備正確法治觀念，並預防再犯，本院認亦應課予
    一定條件之緩刑負擔，令其能從中深切記取教訓，爰依刑法
    第74條第2項第5款規定，諭知被告應向指定之政府機關、政
    府機構、行政法人、社區或其他符合公益目的之機構或團體
    ，提供60小時之義務勞務，並依刑法第93條第1項第2款規定
    ，諭知緩刑期內付保護管束，期被告能確切明瞭其行為所造
    成之損害，並培養法治觀念，兼觀後效。倘被告於本案緩刑
    期間，違反上開所定負擔情節重大，足認原宣告之緩刑難收
    預期效果，而有執行刑罰之必要，依刑法第75條之1第1項第
    4款規定，得撤銷緩刑之宣告，併此敘明。
三、不另為無罪之諭知
  ㈠至公訴意旨雖就前揭犯罪事實欄一㈡部分，認「蘇玉祥」及被
    告丁○○所為前開犯行，除前揭有罪部分認定之犯罪所得外，
    其等於106年4月24日簽立買賣契約當日所取得甲○○交付之價
    金應為100萬元及仲介費用30萬元，及其等尚於106年5月8日
    在竹北地政事務所，自甲○○處取得本案房地第二期款項110
    萬元等語。
  ㈡按犯罪事實應依證據認定之，無證據不得認定犯罪事實。又
    不能證明被告犯罪者，應諭知無罪之判決。刑事訴訟法第15
    4條第2項、第301條第1項分別定有明文。而事實之認定，應
    憑證據，如未能發現相當證據，或證據不足以證明犯罪事實
    ，自不能以推測或擬制之方法，為裁判基礎。此所稱之證據
    ，雖不以直接證據為限，間接證據亦包括在內，然而無論直
    接或間接證據，其為訴訟上之證明，須於通常一般人均不致
    有所懷疑，而得確信其為真實之程度者，始得據為有罪之認
    定。倘其證明尚未達到此一程度，而有合理懷疑之存在，致
    無從使事實審法院獲得有罪之確信時，即應諭知被告無罪之
    判決（最高法院40年台上字第86號、76年台上字第4986號判
    例意旨參照）。
  ㈢公訴意旨認「蘇玉祥」及被告丁○○所取得之犯罪所得包括上
    述款項，無非係以證人甲○○之證述為憑，然查：
  1.證人即被告丙○○於警詢、偵訊及本院審理時之歷次供述，均
    稱當日證人甲○○所交付之價金為30萬元（見1951號他卷第4
    頁、第45頁、11192號偵卷第13頁、第15頁、189號偵緝卷第
    64頁、本院卷一第85頁、本院卷二第147頁），此與被告丁○○於偵訊及本院審理時所述證人甲○○簽約時是交付30萬元等
    語（見189號偵緝卷第18頁、本院卷二第84頁）互核一致，
    且觀證人戊○○於偵訊時亦稱：伊知道甲○○有給原屋主幾十萬
    ，伊有聽到他們在點錢，但不確定有多少錢（見11192號偵
    卷第126頁）；於本院民事審理庭時復稱：丙○○簽約完後就
    跟甲○○拿幾十萬，他們一群人在算錢，但是金額伊真的不知
    道；金額應該沒有到100萬元，伊搞不清楚；現場交多少錢
    伊搞不清楚，但伊記得是幾十萬（見本院民事庭卷二第101
    至102頁）；於本院審理時稱：伊現在真的不記得多少錢，
    但伊知道不只10萬元，伊覺得100萬元的厚度應該不是當天
    的那個厚度，應該要更厚等語（見本院卷二第128頁），本
    院衡酌證人戊○○與證人甲○○因曾買賣房屋而認識在先，應無
    刻意為有利被告丁○○或被告丙○○證詞之必要，惟依其前揭之
    證述，雖不能明確確認證人甲○○當日交付之價金金額，但均
    稱約是幾十萬元，與被告丁○○、丙○○所述較為相近，足見其
    證言之可信性甚高，應屬可信。再參以雙方於簽約當日所簽
    署之抵押權設定文件，亦刻意將擔保債權總金額由300萬元
    改為30萬元，此有登記設定申請書影本在卷可憑（見本院卷
    一第109頁），此金額亦與被告2人所述當日收受價金相符，
    則「蘇玉祥」及被告丁○○當日所取得買賣價金是否為100萬
    元，已非無疑。又查證人甲○○原於警詢時證稱：伊於106年5
    月17日支付尾款時，有當面將20萬元仲介費交給「蘇玉祥」
    ，後於偵訊時改稱：伊另外有約定要給「蘇玉祥」仲介費20
    萬元，是在簽約那天就給了（見11192號偵卷第46頁、第127
    頁、189號偵緝卷第67頁反面），則其所證述給付仲介費與
    「蘇玉祥」之時點究竟是於簽約之初抑或給付尾款時，已有
    矛盾，所證述金額亦與公訴意旨所認定之金額有所差異，復
    無其他證據證明證人甲○○確有給付上開仲介費，亦難單以證
    人甲○○上開前後不一之證述，即遽認「蘇玉祥」及被告丁○○
    所獲取之不法所得尚包括仲介費30萬元。
  2.至證人陳祺錩雖於臺灣高等法院民事庭審理時證稱當時甲○○
    交付之金錢約比一個免洗杯的高度再高一些，大約11公分左
    右，惟證人陳祺錩既非本案之仲介，當日僅係偶然在場，且
    其當時並非與丙○○、丁○○及甲○○同桌而坐（見高院民事庭10
    8上易540卷第267至268頁），本案顯然與其無關，則其對當
    時發生情況本應不會多加注意，則其竟可在距離本案案發後
    2年之久，精準說出甲○○交付之金錢高度為11公分，所述證
    詞甚至較當日替甲○○準備契約之證人戊○○更為明確，其所述
    之證詞可信度甚有疑義，本院尚難以其證詞遽為不利被告丁○○之認定。
  3.又證人甲○○雖於本院審理時證稱有於106年5月8日親手交付1
    10萬元現金予丙○○（見本院卷二第72頁），惟此情為被告丙○○所否認（見本院卷一第86頁、本院卷二第152頁），又被
    告丙○○雖有簽發面額100萬元之本票1張，及在本案不動產買
    賣契約書第2頁第3次款欄位簽名，然其因受「蘇玉祥」、被
    告丁○○以假買賣等說詞詐騙，因而配合簽署並偽造相關文書
    等情業如前述，故其雖簽署之上開文件，然是否足資代表其
    確已收受相關款項，實有疑義。復參以證人甲○○亦未能提出
    相關款項之提領證明，從而，依上揭事證，檢察官所提出之
    證據尚不足使本院達到被告丁○○及共犯「蘇玉祥」有收取公
    訴意旨所載犯罪所得之有罪確信程度，而有合理懷疑之存在
    ，故依「罪證有疑，利於被告」之原則，本院僅能認定被告
    丁○○及共犯「蘇玉祥」獲取如前揭有罪部分所載之不法所得
    ，則檢察官既無法充分舉證證明被告丁○○此部分構成犯罪，
    本應為無罪之諭知，惟因公訴意旨認此部分與本院前揭認定
    被告有罪部分，具有實質上一罪關係，故爰不另為無罪之諭
    知，附此敘明。
四、沒收
  ㈠按犯罪所得，屬於犯罪行為人者，沒收之；前二項之沒收，
    於全部或一部不能沒收或不宜執行沒收時，追徵其價額，刑
    法第38條之1第1項前段、第3項分別定有明文。查被告丁○○
    就犯罪事實一㈠所詐取之現金12萬元，及就犯罪事實一㈡之犯
    行所詐取並分得之現金15萬元、10萬元，共計37萬元（計算
    式：12＋15＋10＝37），均屬其犯罪所得，除已返還予告訴人
    乙○○之3萬元應予扣除外（見本院卷二第295頁），其餘犯罪
    所得34萬元均且未據扣案，應依上開規定，宣告沒收之，且
    於全部或一部不能沒收或不宜執行沒收時，追徵其價額。
  ㈡又按偽造之印章、印文或署押，不問屬於犯人與否，沒收之
    ，刑法第219條定有明文。被告丁○○、丙○○及假冒乙○○之婦
    人所偽造如附表一「應沒收之署押」欄所示之「乙○○」署押
    ，不論屬於犯人與否，均應依刑法第219條規定沒收。至被
    告丁○○、丙○○於附表一所示文件上蓋印之「乙○○」印文，係
    盜用真正印章所蓋用之印文，既非屬偽造，自無適用刑法第
    219條之規定宣告沒收。又被告丁○○、丙○○等人所偽造如附
    表一所示文件，除編號1之委託書為原本，雖經行使但未為
    戶政事務所人員收受而退回，仍為被告2人所有，且屬犯罪
    所生之物，應依刑法第38條第2項前段宣告沒收外，其餘文
    件均已因行使交付他人，而非屬被告2人所有之物，爰不予
    宣告沒收，併予敘明。
據上論斷，應依刑事訴訟法第299條第1項前段，判決如主文。
本案經檢察官葉子誠提起公訴，檢察官黃嘉慧、黃怡文及高上茹
到庭執行職務。
中    華    民    國    109    年    10    月    8    日
                  刑事第四庭   審判長法  官  陳健順
                                     法  官  楊祐庭
                                     法  官  湯淑嵐
以上正本證明與原本無異。
如不服本判決應於收受本判決後20日內向本院提出上訴書狀，上
訴書狀應敘述具體理由。上訴書狀未敘述上訴理由者，應於上訴
期間屆滿後20日內補提理由書狀於本院(均須按他造當事人之人
數附繕本)「切勿逕送上級法院」。告訴人或被害人如對於本判
決不服者，應具備理由請求檢察官上訴，其上訴期間之計算係以
檢察官收受判決正本之日期為準。
中　　華　　民　　國　 109　　年　　10　　月　　14　　日
                                     書記官  劉文倩
附錄本案論罪科刑法條全文：
中華民國刑法第339條第1項
意圖為自己或第三人不法之所有，以詐術使人將本人或第三人之
物交付者，處五年以下有期徒刑、拘役或科或併科五十萬元以下
罰金。
以前項方法得財產上不法之利益或使第三人得之者，亦同。
前二項之未遂犯罰之。

中華民國刑法第216條
行使第 210 條至第 215 條之文書者，依偽造、變造文書或登載
不實事項或使登載不實事項之規定處斷。

中華民國刑法第210條
偽造、變造私文書，足以生損害於公眾或他人者，處 5 年以下
有期徒刑。

【附表一】

編號 文件名稱 所在欄位 偽造行為 應沒收之署押 1 委託書（見1951號他卷第7頁） 委任人姓名欄位 由陳宏麒偽造「乙○○」之署押1枚 「乙○○」署押1枚 2 不動產買賣契約書（見8198號偵卷第20至23頁） 第1頁出賣人欄位 由丙○○盜蓋「乙○○」之印文1枚    第5頁其他約定事項欄位 由丙○○盜蓋「乙○○」之印文2枚    第7頁立契約書人之賣方欄位 分別由丙○○及姓名年籍不詳假冒乙○○之成年女子偽造「乙○○」之署押2枚，並由丙○○盜蓋「乙○○」之印文1枚 「乙○○」署押2枚 3 授權書暨同意書（見8198號偵卷第23頁反面） 立授權書人簽名欄位 丙○○及陳宏麒推由其中1人偽造「乙○○」之署押1枚及盜蓋「乙○○」之印文1枚 「乙○○」署押1枚 4 新竹縣竹北地政事務所106年4月27日收文字號065040號土地抵押權登記申請書（見本院卷一第103至115頁） 申請書正面備註欄位 由丙○○盜蓋「乙○○」之印文1枚    申請書反面申請人蓋章處 由丙○○盜蓋「乙○○」之印文1枚    土地、建築改良物抵押權設定契約書土地及建物標示設定權利範圍欄位2處、擔保債權總金額處欄位、利息及遲延利息欄位、訂立契約人欄位 由丙○○盜蓋「乙○○」之印文5枚    乙○○身分證正反面影本下方處 由丙○○盜蓋「乙○○」之印文1枚  5 106年5月8日收文字號70060號土地所有權移轉登記申請書（含土地所有權買賣移轉契約書、建築改良物所有權買賣移轉契約書、告訴人乙○○身分證影本正反面）（見1951號他卷第57至58頁、第60至61頁、第64至65頁、第66頁） 申請書正面備註欄位 由丙○○盜蓋「乙○○」之印文2枚    申請書反面申請人蓋章處 由丙○○盜蓋「乙○○」之印文2枚    土地所有權買賣移轉契約書左側2處及下方2處、訂契約人欄位左側2處及蓋章欄位2處 由丙○○盜蓋「乙○○」之印文8枚    建築改良物所有權買賣移轉契約書左側 2處及下方2處、訂契約人欄位左側2處及蓋章欄位2處 由丙○○盜蓋「乙○○」之印文8枚    乙○○身分證正反面影本上方2處 由丙○○盜蓋「乙○○」之印文2枚  6 不動產買賣契約書（見8198號偵卷第20至23頁） 第2頁第3次款欄位 由丙○○盜蓋「乙○○」之印文1枚  


【附表二】

              文件名稱（證卷出處） 1.（1）新竹縣私立忠信高級中學108年11月8日忠信教字第1080000158號函：本院卷一第277頁 （2）函附忠信高中學生綜合資料紀錄表：證物存置袋 2.法務部○○○○○○○○108年11月13日嘉所戒字第10807002720號函：本院卷一第279頁 3.（1）遠傳電信股份有限公司108年11月22日遠傳（發）字第10811103417號函：本院卷一第305頁 （2）函附行動電話/第三代行動電話服務申請書、行動寬頻業務服務申請書（4G）、預付卡申請書（107.4.13）、預付卡申請書（0000-0-00）：證物存置袋 4.（1）士林電機廠股份有限公司108年11月26日陳報狀：本院卷一第307頁 （2）狀附應徵履歷表：證物存置袋 5.中華郵政股份有限公司108年11月28日儲字第1080284403號函：本院卷一第309頁 6.（1）台新國際商業銀行108年11月28日台新作文字第10837598號函：本院卷一第311頁 （2）函附新臺幣往來印鑑暨資料卡：證物存置袋 7.（1）彰化商業銀行股份有限公司108年11月29日彰北竹字第10808390號函：本院卷一第313頁 （2）函附顧客資料卡：證物存置袋 8.（1）法務部○○○○○○○○108年12月3日嘉所戒字第10807002710號函：本院卷一第315頁 （2）函附收容人身分單：證物存置袋 9.（1）中華郵政股份有限公司新竹郵局108年12月4日竹營字第1080001201號函：本院卷一第317頁 （2）函附郵政存簿/綜合儲金儲戶申請變更帳戶事項申請書：證物存置袋 10.（1）臺灣中小企業銀行湖口分行108年12月2日湖口密字第2910853598號函：本院卷一第319頁 （2）函附開戶申請書暨約定書：證物存置袋 11.新竹後備指揮部108年12月5日後新竹管字第1080004753號函：本院卷一第321頁 12.（1）華南商業銀行股份有限公司竹南分行108年12月12日華竹南字第1080000378號函：本院卷一第325頁 （2）函附存款往來項目申請書：證物存置袋 13.（1）安泰商業銀行108年12月16日安泰銀作服存押字第1080018224號函：本院卷第327頁 （2）函附（2331活期儲蓄存款）印鑑卡：證物存置袋 14.（1）臺灣土地銀行新竹分行108年12月20日新竹字第1080002225號函：本院卷一第329頁 （2）函附存款印鑑卡：證物存置袋 15.（1）新竹後備指揮部108年12月26日後新竹管字第1080004946號函：本院卷一第331頁 （2）函附兵籍卡：證物存置袋